臺灣臺南地方法院刑事判決　　　　　　　　　　　　　九十年度易字第二四二五號
　　公　訴　人　臺灣臺南地方法院檢察署檢察官
　　被　　　告　甲○○
　　　　　　　　丙　○
　　共　　　同
　　選任辯護人　王奕棋律師
　　　　　　　　丁○○
右列被告等因詐欺等案件，經檢察官提起公訴（八十九年度偵字第三二三三號、九十
年度偵緝字第三八三號、九十年度偵緝字第三八四號、九十年度偵緝字第四○四號）
，本院判決如左：
    主      文
甲○○共同連續明知為不實之事項，而使公務員登載於職務上所掌之公文書，足以生
損害於公眾及他人，處有期徒刑壹年。又共同連續意圖為自己不法之所有，以詐術使
人將本人之物交付，處有期徒刑壹年肆月，應執行有期徒刑貳年貳月。
丙○共同連續明知為不實之事項，而使公務員登載於職務上所掌之公文書，足以生損
害於公眾及他人，處有期徒刑拾月。又共同連續意圖為自己不法之所有，以詐術使人
將本人之物交付，處有期徒刑壹年，應執行有期徒刑壹年捌月。
丁○○共同連續明知為不實之事項，而使公務員登載於職務上所掌之公文書，足以生
損害於公眾及他人，處有期徒刑陸月，如易科罰金，以參佰元折算壹日。
    事      實
一、甲○○係帛良電機工程有限公司（下稱「帛良公司」）之負責人，丙○為甲○○
    之配偶，二人均明知渠等經濟拮据，負債累累，且帛良公司之營運狀況甚差，舉
    債度日，已無償債能力，緣於民國（下同）八十八年十月間起，竟基於共同意圖
    為自己不法之所有之犯意聯絡，隱匿此事實，共同持甲○○、丙○所簽發，且相
    互背書之如附表一所示之支票向乙○○（起訴書誤為「陳若瀚」）調借現金，連
    續向乙○○訛稱：「尚有不動產可向銀行辦理抵押貸款，可償還借款」等語，致
    乙○○因而陷於錯誤，而給付現金共計二百六十四萬二千元；嗣甲○○於八十八
    年十二月一日至臺南市○○路三六四號七樓之傅全成之住所，承前意圖為自己不
    法所有之概括犯意，向傅全成佯稱：「我正運作標取七股勞工住宅工程，若標得
    ，水泥工程部分可由傅全成承作」等語；並以急需用材料款，短期間內可還為由
    ，致傅全成因而陷於錯誤，使傅全成於八十八年十二月三日匯款五十萬元予甲○○，甲○○得手後，於八十八年十二月四日交付其所簽發以「帛良公司」為發票
    人、臺灣省合作金庫東臺南支庫為付款人、同年十二月十七日到期，金額五十萬
    元之支票一紙予傅全成（支票號碼：ＨＱ0000000），並於八十八年十二
    月五日與丙○相偕逃逸無蹤，迄今未償還分文。又甲○○、丙○為避免乙○○、
    傅全成及其他債權人之追索債權，竟與丁○○基於概括之犯意聯絡，將渠等分別
    所有如附表二所示之土地，虛偽設定抵押權予丁○○及虛訂不動產買賣契約書，
    向彰化縣田中地政事務所、臺南市東南地政事務所、臺南縣永康地政事務所及臺
    南縣新化地政事務所（起訴書漏未載明「臺南市東南地政事務所」、「臺南縣永
    康地政事務所」及「臺南縣新化地政事務所」）辦理抵押權及所有權移轉登記予
    丁○○，連續使各該地政事務所不知情之承辦公務員，將此不實之事項登載於職
    務上所掌管之土地登記簿冊內，足生損害於各該地政機關對於土地登記管理之正
    確性及乙○○、傅全成。
二、案經臺灣臺南地方法院檢察署檢察官偵查起訴。
    理      由
一、訊據被告甲○○、丙○、丁○○於本院審理時均矢口否認有何詐欺及使公務員登
    載不實之犯行，被告甲○○辯稱：我並非以運作工程所需為藉口，係因與傅全成
    之私交很好才向他借五十萬元，我沒有詐騙之意；且以前即曾拿票向乙○○調借
    現金，另土地設定抵押給丁○○係因丁○○曾將土地設定抵押給銀行貸款時即決
    定云云；被告丙○辯稱：借錢的部分均係依甲○○之指示簽發支票或背書，且因
    丁○○曾出借土地讓我們貸款，為求擔保始將土地設定抵押給丁○○，因當時證
    件未齊全，才拖延至十二月底才辦抵押登記云云；被告丁○○辯稱：因甲○○欠
    我錢才設定抵押權給我，我不知道為何甲○○不自己拿自己的土地去銀行設定抵
    押云云。惟查：
（一）、被告甲○○之支票於八十八年十二月十三日開始退票，八十九年一月七日即
        被列為拒絕往來戶，被告丙○之支票於八十八年十一月十五日開始退票，八
        十九年一月七日被列為拒絕往來戶，有第一商業銀行南臺南分行九十年七月
        十六日南臺南字第四十三號及中國商業銀行東臺南分行九十年七月十二日（
        九十）東成字第一二一號函及所附之退票紀錄明細在卷可憑，足證於八十八
        年十一月十五日前，渠等即已負債累累，毫無償債能力至明。況酌以被告丙○於偵查中供稱：「甲○○叫我開多少的支票，我就開給他，他有說向陳老
        師（按指被害人乙○○）借錢」等語明確（見九十年度偵緝字第三八三號偵
        查卷第二十二頁反面），是參諸被告甲○○、丙○當時既負債累累，毫無償
        債能力，被告丙○猶隨意聽由被告甲○○開立如附表所示總金額高達二百六
        十四萬二千元支票多紙以觀，顯見渠等於行為之初，即不欲償還上開款項甚
        明，故酌以被告丙○推由被告甲○○向被害人乙○○以借貸名義借款時，即
        已不欲清償對被害人乙○○之債務乙情以觀，益徵被告甲○○、丙○行為時
        ，主觀上均有共同意圖為自己不法所有之犯意聯絡，而由被告甲○○向被害
        人乙○○為施行詐術之行為，至為明灼。又酌以卷附如附表所示之支票九紙
        上均有被告甲○○、丙○相互背書而推由被告甲○○向被害人乙○○施行詐
        術乙節觀之，則渠等有行為之分擔，亦堪認定。另訊據被告甲○○於本院審
        理時供稱：「丙○也有在上開支票（按指附表一之支票）背書，．．．八十
        八年十二月五日我就與我太太（按指被告丙○）舉家搬往臺北，所以我沒有
        告訴乙○○」等語明確（見本院九十一年九月二十五日訊問筆錄），足見被
        告甲○○、丙○於八十八年十二月五日即相偕遷往台北而未與債權人商談如
        何解決債務至明，且參以被害人傅全成及乙○○於偵查中亦均陳明無法找到
        被告甲○○、丙○等語綦詳（見臺灣臺南地方法院檢察署八十九年偵字第一
        六一三號偵查卷第十二頁反面、被害人乙○○八十九年三月三日告訴狀），
        顯見被告甲○○於取得款項時，即欲使被害人追索無著無誤，足證其主觀上
        確有意圖為自己不法所有之犯意，要屬無疑，益見被告上開所辯諉無可採至
        明。此外，復有支票影本九紙、退票理由單六紙附卷足考，足徵被告甲○○
        、丙○係本於共同之詐欺犯意，於如附表一所示之支票內背書後，再向乙○○詐取本件借款，至屬明灼，故被告甲○○、丙○此部分之犯行，均洵堪認
        定。
（二）、查被告甲○○於偵查中供稱：「（是否有向他說有標到七股勞工住宅工程，
        水泥部分由他做？）有。我當初是邀他一起標工程」，「（你向他借錢時之
        經濟狀況？）已很不好，四處向朋友調錢軋支票」等語無誤（見臺灣臺南地
        方法院檢察署九十年度偵緝字第三八四號偵查卷九十年七月十一日訊問筆錄
        ），經核與被害人傅全成所陳稱：「被告承包七股勞宅，需要一些款項疏通
        ，所以才向我借款」等語大致相符（見本院九十年十月二十五日訊問筆錄）
        ，足證被告甲○○於向傅全成借款時，即明知其負債累累而無償債能力，要
        屬無疑，然被告猶以承包七股勞宅或急需材料款乙情向告訴人借貸五十萬元
        ，益見被告主觀上確有意圖為自己不法所有之犯意，洵屬明灼。且酌以被告
        甲○○於本院審理時亦自承：「那時公司的支票都被陸續跳票。因後續的支
        票無法兌現，所以才『跑路』，在十二月五日我是去臺北縣找親戚朋友籌錢
        ，但也沒籌到，那時我也沒有跟傅全成說我人到臺北」等語明確（見本院九
        十一年九月二十五日訊問筆錄），足見被告甲○○至臺北時，確未告知債權
        人即告訴人傅全成無訛，是被告於行為時公司之支票既陸續跳票而逃逸，復
        未告知被害人傅全成並商談償還債務乙節，顯見被告主觀上應有詐欺之故意
        存在甚明；而衡諸常情，苟被告於借貸之初，公司之營運狀況已甚差，本即
        應立時思及解決之道，並與債權人商談以如何之方式償還債務，矧竟於八十
        八年十二月五日隨即逃逸無蹤，致債權人傅全成追索無著，復未與債權人聯
        絡商討如何解決債務問題，且參以被告甲○○迄今亦未償還所積欠之債務諸
        節以觀，足證被告甲○○於行為之初，確係蓄意詐取告訴人傅全成之五十萬
        元無誤，再參以被告甲○○、丙○均係經通緝到案諸節，有臺灣臺南地方法
        院檢察署通緝書二紙附卷可參，足見被告甲○○於行為時有不欲支付款項之
        犯意，而對被害人傅全成施以詐術，其客觀上亦有施行詐術之行為，要屬明
        確，益徵被告上開所辯非真，至為顯然。此外，復有以「帛良公司」為發票
        人、臺灣省合作金庫東臺南支庫為付款人、同年十二月十七日到期，金額五
        十萬元之支票影本（支票號碼：ＨＱ0000000）及退票理由單影本各
        一紙在卷足稽，是被告甲○○此部分之犯行，亦堪以認定。
（三）、被告丁○○於偵查中供稱：「（何因將二筆土地過戶予你？）因她（按指被
        告丙○）欠我錢，且該二筆土地貸款利息未繳，如果被拍賣，價格會較低，
        我姊姊（按指被告丙○）就將土地委託代書任由我處理」等語明確（見臺灣
        臺南地方法院檢察署八十九年度偵字第八二三三號偵查卷第一二六頁反面）
        ，顯見被告丁○○與被告丙○間，係為恐土地被拍賣致價格低落，因而通謀
        以虛偽意思表示而登記予被告丁○○，至為顯然，益證被告丁○○與被告丙○間確係本於使公務員登載不實之犯意聯絡，而使地政機關之公務員登載不
        實事項於土地登記簿上至明。且查提供予被告甲○○向銀行辦理抵押權貸款
        之土地係被告丁○○及鄭聰隆、鄭聰、林富共同所有，有中國國際商業銀
        行三五四號存證信函及土地登記謄本在卷足參（見臺灣臺南地方法院檢察署
        八十九年偵字第三二三三號偵查卷第十七頁至第四十七頁、第八十一頁至第
        八十三頁），則被告甲○○、丙○竟將其名下分別所有之土地全部設定抵押
        權及過戶予丁○○一人，且均為第一、第二順位抵押權設定（臺南縣安定鄉
        ○○○段二三九五號為第三順位抵押權人），足以證明均為脫免債權人之追
        索而為之虛偽登記，至為明灼。益見被告丁○○復於偵查中辯稱：「（你的
        部分只有六分之一，為何甲○○不動產給你設定七百五十萬元？）我的母親
        及兄弟部分都由我一人代表設定抵押權」云云，難資憑信至明。故被告丁○○就上開所辯，不惟並未舉證以實其說，或提出可供調查之方法供本院審酌
        ，復於本院審理時未提出合理之說明，僅辯稱：「（為何甲○○不自己拿自
        己的土地（附表二編號一到八的土地）去銀行設定抵押？）我不知道」，「
        （丙○為何將附表二編號九到十六的土地設定抵押權？有無訂立契約？）是
        因為甲○○拿我的土地去向銀行借錢我覺得沒有保障，不夠我抵押，所以丙○才把附表二編號九到十六的土地設定抵押。沒有訂立契約書」，「（為何
        丙○不自己拿自己的土地附表二編號九到十六向銀行抵押借錢？）我不知道
        」云云。苟被告丁○○確與被告甲○○、丙○間有真意設立抵押權及移轉所
        有權，對何筆土地係供何項債權債務所擔保，所借貸之金額及何以提供予被
        告甲○○向銀行辦理抵押權貸款之土地係丁○○及鄭聰隆、鄭聰、林富六
        人共同所有，其僅有六分之一之權利，即可代表全部之人設定抵押權諸節應
        可立時為詳細之說明；再者，衡諸常理，一般不動產交易或設定抵押，權利
        人於其權利未獲任何保障前，焉有可能同意先將其所有房地設定抵押權借款
        後，復同意將土地出售予他人？再酌以一般民事不動產買賣或設定抵押，因
        事涉龐大之財產利益，雙方為求慎重，莫不當面洽談付款之方式、設定之利
        益、買賣之條件、地點及其他重要之權利義務關係，以為辦理不動產移轉登
        記或設定抵押之明確依據；苟係委由他人代為銷售不動產，亦必由委託人與
        受託人訂立委任售屋或設定抵押之契約，以為憑據。矧被告丁○○於本院審
        理時竟均曰我不知道云云，足見被告丁○○所辯均由其一人代表設定抵押權
        乙節，顯屬無稽，益見被告甲○○、丙○及被告丁○○間，就附表二所示設
        定抵押權及移轉登記予被告丁○○諸節，確屬虛偽至明。再查，彰化縣田中
        鎮○○段一二五九地號、一二六一地號、一二六二地號、一二六三地號、一
        二六六地號、一二六七地號、一二六八地號、一二六四地號及臺南市○區○○段六七之一地號、二五一○一號、臺南縣永康市○○段五六二地號、五二
        一一建號、五二八八建號、臺南縣安定鄉○○○段二○四一地號、二○七八
        之四地號、二三九五地號上設定抵押權時，被告丁○○均分別為第一、第二
        順位之抵押權人（僅臺南縣安定鄉○○○段二三九五地號為第三順位抵押權
        人），有土地登記謄本在卷可考；而觀諸上開土地設定抵押權之時間分別為
        八十八年十二月十日及八十八年十二月十四日，均在被告甲○○簽發予被害
        人乙○○票載期日八十八年十二月十二日前後（該支票並未兌現），復被告
        甲○○之支票存款於八十八年十二月十三日即不足而退票乙情，有中國國際
        商業銀行股份有限公司東台南分公司第三五四號存證信函一紙附卷足稽，顯
        見被告甲○○、丙○係確為避免追索而為虛偽之設定登記，至為灼然，益徵
        被告甲○○所辯係因被告丁○○催促始辦理登記乙情難資憑信，要屬明灼；
        況臺南縣安定鄉○○○段二○四一地號、二○七八之四及二三九五地號之土
        地既係分由被告丁○○及案外人吳金祿承擔抵押債務而移轉登記無誤（見本
        院九十一年十一月二十九日被告甲○○之審理筆錄），有上開土地登記謄本
        在卷足憑，則被告丙○既欲將上開抵押債務移由被告丁○○及案外人吳金祿
        承擔，則何以未將所設定之抵押權塗銷？益見被告丙○、丁○○確係本於虛
        偽之意思表示而移轉登記甚明。再佐以被告於本院調查時亦供稱：「（甲○○為何設定抵押權給你？）因他欠我錢，但我們沒有訂立契約書」，「（丙○為何將附表二編號九至十六的土地設定抵押權？有無訂立契約？）沒有訂
        立契約」等語（見本院九十一年十月二十五日訊問筆錄），再參諸被告丁○○於偵查中供稱：「（丙○及甲○○為何設定抵押權給你？）是丙○及甲○○交待代書叫我拿資料去辦理」等語無誤（見臺灣臺南地方法院檢察署八十
        九年度偵字第八二三三號偵查卷第六十九頁反面），足見被告丁○○確與被
        告甲○○、丙○間並無任何民事法律上之關係，至屬灼然，僅係因被告甲○○、丙○為恐債權人求償拍賣，而與被告丁○○本於虛偽之意思表示，共同
        使公務員登載不實，要屬無疑。況衡以被告丙○之臺南縣安定鄉六塊寮二○
        四一地號及二○七八之四地號土地確於八十九年二月二十五日出賣予被告丁○○，並將臺南縣安定鄉○○○段二三九五地號之土地於八十九年二月十五
        日出賣予吳金祿，則其出賣後所得價金，亦應得清償所積欠銀行之貸款或償
        還被害人傅全成、乙○○，至為顯然，矧不僅分文未償，竟於八十八年十二
        月十二日被害人乙○○所持有附表一編號一退票前二日，即於八十八年十二
        月十日先設定高達千萬之抵押權予被告丁○○（如附表二編號一至編號八）
        ，足證被告甲○○、丙○、丁○○三人間，確有虛偽成立債權債務關係，而
        使公務員登載不實之犯意聯絡及行為分擔，洵屬無訛。而被告甲○○、丙○
        及丁○○本於虛偽之意思表示，使彰化縣田中地政事務所、臺南市東南地政
        事務所、臺南縣永康地政事務所及臺南縣安定地政事務所不知情之承辦公務
        員，將此不實之事項登載於職務上所掌管之土地登記簿冊內，確足生損害於
        各該地政機關對於土地登記管理之正確性及對被害人乙○○、傅全成之債權
        無法求償，有土地登記謄本影本在卷可考（見臺灣臺南地方法院檢察署八十
        九年度偵字第三二三三號偵查卷第十七頁至第四十七頁、第一七一頁至第一
        七五頁），益證渠等所為，確足生損害於地政機關地籍管理之正確性及被害
        人乙○○、傅全成，殆無疑義。
（四）、綜上各情相互勾稽，被告甲○○、丙○、丁○○上開所辯，均不足採信。被
告甲○○、丙○確有共同連續詐欺被害人之犯行，至屬明灼；而酌以被告甲○○、丙○、丁○○間既均無債權權務關係存在，則被告甲○○、丙○明知
        無債權債務存在，竟為上開抵押權之虛偽設定及移轉登記予被告丁○○及吳
        金祿，則被告甲○○、丙○、丁○○有將此項不實之事項，使公務員登載於
        職務上所掌之土地登記簿之公文書之犯意聯絡及行為分擔，至為顯然。而被
        告甲○○、丙○、丁○○上開所為，客觀衡之，亦均足生損害於地政機關管
        理之正確性及債權人甚明。從而，本件事證明確，被告甲○○、丙○、丁○○之前揭犯行，均堪以認定。
二、按抵押權係指對於債務人或第三人不移轉占有而供擔保之不動產，得就賣得價金
    受清償之權，又一般抵押權與最高限額抵押權不同，必先有被擔保之債權存在，
    而後抵押權始得成立。若彼此間並無債權債務存在，當事人以他種目的逕向地政
    事務所為一般抵押權設定登記之申請，使承辦之公務員陷於錯誤而登載於職務上
    所掌土地登記簿上，自應構成刑法第二百十四條之罪責，最高法院九十一年度台
    上字第六二五號判決意旨可資參照。核被告甲○○、丙○、丁○○虛偽設定抵押
    權及移轉土地所有權部分，所為均係犯刑法第二百十四條之使公務員登載不實罪
    。另被告甲○○、丙○對被害人傅全成、乙○○施行詐術部分，所為係犯刑法第
    三百三十九條第一項之詐欺取財罪。被告甲○○、丙○所犯刑法第三百三十九條
    第一項之詐欺罪部分，有犯意之聯絡及行為之分擔，均為共同正犯。又被告甲○○、丙○先後多次詐欺犯行，時間緊接，方法相同，觸犯構成要件相同之罪名，
    顯係基於概括犯意為之，應均依刑法第五十六條之規定，論以一罪，並加重其刑
    。另被告甲○○、丙○、丁○○就所犯刑法第二百十四條使公務員登載不實罪間
    ，亦有犯意聯絡及行為分擔，應均論以共同正犯。又被告甲○○、丙○及丁○○
    連續於八十八年十二月十日及同年十二月十四日先後設定如附表二所示土地之抵
    押權予被告丁○○，並於八十九年二月二十五日移轉登記予被告丁○○、八十九
    年二月十五日移轉登記予案外人吳金祿部分，徵諸附表二編號一至編號八部分及
    編號九至編號十六部分，雖有不同地號之土地，應認附表二「編號一至編號八部
    分」、「編號九至編號十六部分」及於八十九年二月二十五日將如附表二「編號
十四、十五之部分」移轉登記予被告丁○○、八十九年二月十五日如如附表二「
    編號十六部分」土地移轉登記予吳金祿各節，為接續犯，分別成立使公務員登載
    不實罪。而被告甲○○、丙○及丁○○就上開先後使公務員登載不實之四行為間
    （即附表二「編號一至編號八部分」、「編號九至編號十六部分」及「編號十四
    、十五之部分」、「編號十六部分」），時間緊接，方法相同，觸犯構成要件相
    同之罪名，顯係基於概括犯意為之，應依刑法第五十六條之規定，論以一罪，並
    加重其刑。公訴意旨固於犯罪事實欄內漏載臺南市東南地政事務所、臺南縣永康
    地政事務所及臺南縣新化地政事務等情，然觀諸起訴書之附表二內，已載明各該
    地號之資料，顯已就被告使臺南市東南地政事務所、臺南縣永康地政事務所及臺
    南縣新化地政事務之公務員登載不實部分列為犯罪事實而予起訴，本院自得依法
    審理。另被告甲○○、丙○係所犯上開刑法第三百三十九條第一項之詐欺取財罪
    及同法第二百十四條之使公務員登載不實罪二罪間，犯意各別，行為互殊，應予
    分論併罰。爰審酌被告等犯罪之動機、目的係為貪圖不法利益、手段非微及對被
    害人所造成危害高達三百十四萬二千元（被害人乙○○之部分為二百六十四萬二
    千元、傅全成之部分為五十萬元，合計三百十四萬二千元），然被告甲○○係基
    於集團之主要地位，參與之程度頗深；而被告丙○固亦係本於主要之地位，然其
    係遵照被告甲○○之指示致罹刑典；復衡諸被告丁○○係被告丙○之弟，因見被
    告丙○之情狀而涉本案，復非直接積欠債權人債務之人，足見被告丁○○就本案
    參與之程度尚淺諸節，並酌以被告甲○○、丙○積欠債務甚鉅，矧竟為避免乙○○、傅全成及其他債權人之追索債權，竟與丁○○將渠等分別所有如附表二所示
    之土地，連續虛偽設定抵押權予丁○○及虛訂不動產買賣契約書，使彰化縣田中
    地政事務所、臺南市東南地政事務所、臺南縣永康地政事務所及臺南縣新化地政
    事務所不知情之公務員辦理抵押權及所有權移轉登記予丁○○及吳金祿，而將此
    不實之事項登載於職務上所掌管之土地登記簿冊內，顯足生損害於各該地政機關
    對於土地登記管理之正確性及乙○○、傅全成，足見渠等惡性非輕，要屬無疑；
    且被告甲○○、丙○、丁○○犯後猶矢口否認犯行，態度欠佳等一切情狀，爰分
    別量處被告甲○○、丙○、丁○○如主文所示之刑，被告丁○○之部分，諭知如
    易科罰金以三百元折算一日之標準；而被告甲○○、丙○之部分，並定其應執行
    之刑，以資懲儆。另被告丁○○行為後，中華民國刑法第四十一條業於九十年一
    月四日修正，同年月十日經總統公布施行，修正後刑法第四十一條第一項規定：
    「犯最重本刑為五年以下有期徒刑以下之刑之罪，而受六個月以下有期徒刑或拘
    役之宣告，因身體、教育、職業、家庭之關係或其他正當事由，執行顯有困難者
    ，得以一元以上三元以下折算一日，易科罰金。但確因不執行所宣告之刑，難收
    矯正之效，或難以維持法秩序者，不在此限。」，第二項規定：「併合處罰之數
    罪，均有前項情形，其應執行之刑逾六月者，亦同」；同法施行法第三條之一第
    一項規定：「刑法第四十一條之規定，中華民國九十年一月四日刑法修正施行前
    已裁判確定之處罰，未執行或執行未完畢者，亦適用之。」，第二項規定：「未
    諭知得易科罰金之處罰者，亦同。」。被告行為後，刑法第四十一條有變更，修
    正前刑法第四十一條僅規定：「因身體、教育、職業或家庭之關係，執行顯有困
    難」，而修正後刑法第四十一條第一項前段規定「因身體、教育、職業、家庭之
    關係或其他正當事由」，經比較新舊法，修正後刑法第四十一條第一項前段得斟
    酌易科罰金之標準較為寬廣，較有利於行為人，依刑法第二條第一項前段之規定
    ，自應適用裁判時之法律，附此敘明。另公訴意旨固於附表二編號十六備註之處
    說明臺南縣安鄉○○○段二三九五起號之土地於八十九年二月十五日出賣予吳金
    祿乙節，然於事實欄及證據並所犯法條欄內均未論及吳金祿參與之事實，且吳金
    祿復未經公訴人提起公訴，是本院就此部分即無庸審酌。
據上論斷，應依刑事訴訟法第二百九十九條第一項前段，刑法第二條第一項前段、第
二十八條、第五十六條、第三百三十九條第一項、第二百十四條、第四十一條第一項
前段、第五十一條第五款，罰金罰鍰提高標準條例第一條前段、第二條，判決如主文
。
本案經檢察官吳文政到庭執行職務
中      華      民      國      九十一    年    十二    月    十三      日
                              臺灣臺南地方法院刑事第七庭
                                  審判長法官   黃光進
                                        法官   孫淑玉
                                        法官   黃翰義
右正本證明與原本無異
如不服本判決應於送達後十日內向本院提出上訴狀（應附繕本）。
                                      書記官   鍾錦祥
中      華      民      國      九十一    年    十二   月     十三      日
附表一
    ┌──┬───┬───┬─────────┬──────┬─────┐
    │編號│發票人│背書人│付  款  人        │ 票 載 期 日│票載金額  │
    ├──┼───┼───┼─────────┼──────┼─────┤
    │ １ │甲○○│丙  ○│中國商銀東台南分行│年月日│三十二萬元│
    ├──┼───┼───┼─────────┼──────┼─────┤
    │ ２ │同  右│同  右│同            右│年１月日│三十八萬元│
    ├──┼───┼───┼─────────┼──────┼─────┤
    │ ３ │同  右│同  右│同              右│年１月日│三萬四千元│
    ├──┼───┼───┼─────────┼──────┼─────┤
    │ ４ │同  右│同  右│同              右│年２月日│五十萬元  │
    ├──┼───┼───┼─────────┼──────┼─────┤
    │ ５ │同  右│同  右│同              右│年２月日│三十五萬元│
    ├──┼───┼───┼─────────┼──────┼─────┤
    │ ６ │同  右│同  右│同              右│年２月日│九萬八千元│
    ├──┼───┼───┼─────────┼──────┼─────┤
    │ ７ │同  右│同  右│同              右│年３月日│五十萬元  │
    ├──┼───┼───┼─────────┼──────┼─────┤
    │ ８ │丙  ○│甲○○│第一商銀南台南分行│年月日│三十萬元  │
    ├──┼───┼───┼─────────┼──────┼─────┤
    │ ９ │同  右│同  右│同              右│年月日│十六萬元  │
    └──┴───┴───┴─────────┴──────┴─────┘
附表二
┌──┬───────────┬────┬─────┬───┬─────┐
│編號│土地、地號、房屋建號  │所有權人│抵押權金額│抵押權│抵押權設定│
│    │                      │應有部分│          │順  位│登記日期  │
├──┼───────────┼────┼─────┼───┼─────┤
│ １ │田中鎮○○段一二五九地│甲○○  │四百萬元  │  一  │八十八年十│
│    │號                    │八分之一│          │      │二月十日  │
├──┼───────────┼────┼─────┼───┼─────┤
│ ２ │同右段一二六一地號    │同  右  │同    右  │同  右│同      右│
├──┼───────────┼────┼─────┼───┼─────┤
│ ３ │同右段一二六二地號    │同  右  │同    右  │同  右│同      右│
├──┼───────────┼────┼─────┼───┼─────┤
│ ４ │同右段一二六三地號    │同  右  │同    右  │同  右│同      右│
├──┼───────────┼────┼─────┼───┼─────┤
│ ５ │同右段一二六六地號    │同  右  │同    右  │同  右│同      右│
├──┼───────────┼────┼─────┼───┼─────┤
│ ６ │同右段一二六七地號    │同  右  │同    右  │同  右│同      右│
├──┼───────────┼────┼─────┼───┼─────┤
│ ７ │同右段一二六八地號    │同  右  │同    右  │同  右│同      右│
├──┼───────────┼────┼─────┼───┼─────┤
│ ８ │同右段一二六四地號    │同  右  │同    右  │同  右│同      右│
├──┼───────────┼────┼─────┼───┼─────┤
│ ９ │臺南市○區○○段六七之│丙  ○  │五十萬元  │  二  │八十八年十│
│    │一地號                │一萬分之│          │      │二月十四日│
│    │                      │九七    │          │      │          │
├──┼───────────┼────┼─────┼───┼─────┤
│ １０ │同右段二五一○一號    │同  右  │同    右  │  二  │同      右│
│    │                      │一萬分之│          │      │          │
│    │                      │一一二  │          │      │          │
├──┼───────────┼────┼─────┼───┼─────┤
│  │臺南縣永康市○○段五六│同  右  │一百萬元  │  二  │同      右│
│    │二地號                │一萬分之│          │      │          │
│    │                      │七二    │          │      │          │
├──┼───────────┼────┼─────┼───┼─────┤
│  │同右段五二一一建號    │同  右  │同    右  │  二  │同      右│
│    │                      │七十分之│          │      │          │
│    │      │一      │          │      │          │
├──┼───────────┼────┼─────┼───┼─────┤
│  │同右段五二八八建號    │同  右  │同    右  │  二  │同      右│
│    │                      │全部    │          │      │          │
├──┼───────────┼────┼─────┼───┼─────┤
│  │臺南縣安定鄉○○○段二│同  右  │二百萬元  │  二  │同      右│
│    │○四一地號            │        │          │      │          │
├──┼───────────┼────┼─────┼───┼─────┤
│  │同右段二○七八之四地號│同  右  │同    右  │  一  │同      右│
├──┼───────────┼────┼─────┼───┼─────┤
│  │同右段二三九五地號    │同  右  │同    右  │  三  │同      右│
├──┼───────────┴────┴─────┴───┴─────┤
│附註│編號一至八號八筆土地共同擔保；編號九、十號之土地共同擔保；編號十│
│    │一至十三號土地共同擔保；編號十四、十五號之土地於八十九年二月二十│
│    │五日過戶予丁○○；編號十四至十六號之土地共同擔保，於八十九年二月│
│    │十五日過戶予吳金祿。                                            │
└──┴────────────────────────────────┘
附錄本案論罪科刑法條全文：
刑法第三百三十九條第一項
    第二百十四條
